最　高　行　政　法　院　裁　定
　　　　　　　　　　　　　　　94年度裁字第00116號
抗　告　人　甲○○
上列抗告人因與相對人花蓮縣卓溪鄉太平國民小學間有關教育事
務事件，對於中華民國92年9月8日臺北高等行政法院91年度訴字
第5029號裁定提起抗告，本院裁定如下︰
　　主  文
抗告駁回。
抗告訴訟費用由抗告人負擔。
　　理  由
一、本件抗告人係相對人所聘教師，因學生家長相繼於家長委員
    會及家長委員暨教職員工會議中指稱抗告人「行為不檢、教
    學不認真」，並建議相對人不予續聘，相對人乃於89年6月
    23日召開教師評審委員會（下稱教評會），通過不續聘抗告
    人，並報請花蓮縣政府核備。花蓮縣政府指示相對人在抗告
    人聘約存續期間內，如欲解除抗告人聘約，應以解聘為之。
    相對人同年7月21日再召開教評會，通過解聘抗告人，再報
    請花蓮縣政府核備。花蓮縣政府於同年8月31日召開研商解
    聘抗告人會議，決議：「贊成解聘者14人，反對（含棄權者
    ）零人，全數通過王師解聘案」，並於同年9月1日函覆相對
    人有關抗告人解聘案「同意備查」。抗告人因之於同年9月
    15日向花蓮縣政府申訴評議委員會（下稱縣申評會）申訴，
    獲評議決定：「申訴駁回」。抗告人不服，於同年3月2日向
    臺灣省教師申訴評議委員會（下稱省申評會）提起再申訴。
    案經省申評會於90年7月26日90009號決定，以教評會之決議
    解聘時未通知抗告人列席，於法不合而將「花蓮縣立太平國
    民小學教師評審委員會解聘再申訴人之決議應予撤銷，另為
    適法之措施；其餘賠償、公開致歉等部分，不受理。」相對
    人旋於90年8月31日召開教評會，通知抗告人與會，經決議
    應予解聘，並以90年9月3日太校人字第571號函檢附該會議
    紀錄及解聘理由送花蓮縣政府核備，且副知抗告人。經花蓮
    縣政府教育局91年11月1日教學字第09100167540號函兩造，
    表示相對人所為解聘符合教師法第14條第6項規定。相對人
    並以90年11月8日太校人字第733號函覆抗告人90年10月26日
    之存證信函。抗告人以該函係相對人正式解聘函，提起行政
    訴訟，請求撤銷相對人所為之原處分。
二、原法院以：按「教師不願申訴或不服申訴、再申訴決定者，
    得按其性質依法提起訴訟或依訴願法或行政訴訟法或其他保
    障法律等有關規定，請求救濟。」教師法第33條固定有明文
    。惟依行政訴訟法第4條第1項規定，提起撤銷訴訟，以經過
    訴願為其前提，其未經過訴願程序，遽行提起行政訴訟，即
    非法之所許。本件尚未經過合法之訴願程序，抗告人提起撤
    銷訴訟，難認為合法等，而依行政訴訟法第107條第1項第10
    款規定，駁回抗告人之訴。
三、抗告意旨略謂：依教師法第33條規定，不服再申訴決定者，
    得依行政訴訟法有關規定，請求救濟。故抗告人於再申訴後
    ，提起行政訴訟，洵非無據。行政訴訟法第4條第1項固規定
    須經訴願始得提起行政訴訟，然公務人員保障法規定，不服
    公務人員保障暨培訓委員會之復審決定者，得提起行政訴訟
    ，亦未規定非經訴願始得提起行政訴訟，原裁定以本件未經
    訴願逕裁定駁回，尚欠允當。
四、本院按：依教師法第33條規定，不服再申訴決定者，縱可認
    業經與訴願程序相當之程序，可逕行提起行政訴訟，無須再
    經訴願程序。惟本件抗告人所提申訴、再申訴係對於相對人
    教評會89年7月21日所為解聘決議，該決議業經省申評會再
    申訴決定予以撤銷。本件抗告人起訴請求撤銷之「原處分」
    為90年11月8日太校人字第733號函（相對人誤認此為正式解
    聘，本次解聘應為90年8月31日教評會決議，90年9月3日太
    校人字第571號函知抗告人），此次解聘處分抗告人並未提
    起申訴、再申訴，亦未提起訴願，不合教師法第33條或行政
    訴訟法第4條第1項規定，原裁定認抗告人之起訴不合法，而
    裁定駁回，尚無不合。抗告意旨非有理由，應駁回其抗告。
五、依行政訴訟法第104條、民事訴訟法第95條、第78條，裁定
    如主文。
中    華    民    國    94    年    1     月    20    日
                  第一庭審判長法  官　黃　綠　星
                              法  官  陳　秀　美
                              法  官　蔡　進　田
                              法  官　黃　璽　君
                              法  官　廖　宏　明
以  上  正  本  證  明  與  原  本  無  異
中    華    民    國    94    年    1    月    21     日
　　　　　　　　　　　　　　　書記官　邱　彰　德
